臺灣臺北地方法院民事裁定            100年度簡聲抗字第8號
抗  告  人  楊罔腰
            李素瑜
            李素珍
            李素琳
相  對  人  陳連岳
上列當事人間聲請停止執行事件，抗告人對於本院臺北簡易庭民
國100年6月30日所為之100 年度北簡聲字第98號裁定提起抗告，
本院裁定如下：
    主  文
抗告駁回。
抗告程序費用新臺幣壹仟元由抗告人負擔。
    理  由
一按有回復原狀之聲請，或提起再審或異議之訴，或對於和解為
  繼續審判之請求，或提起宣告調解無效之訴、撤銷調解之訴，
  或對於許可強制執行之裁定提起抗告時，法院因必要情形或依
  聲請定相當並確實之擔保，得為停止強制執行之裁定，強制執
  行法第18條第2 項定有明文。依此規定，於強制執行程序開始
  後，債務人因提起異議之訴而聲明願供擔保，聲請裁定停止強
  制執行，除異議之訴已受敗訴裁判確定外，法院應酌定相當並
  確實之擔保，而為停止執行之裁定。至該異議之訴實體上有無
  理由，則非法院於裁定停止強制執行時應予審酌之事項。又法
  院依上開規定擔保金額而准許停止強制執行之裁定者，該項擔
  保係備供債權人因停止執行所受損害之賠償，其數額應依標的
  物停止執行後，債權人未能即時受償或利用該標的物所受之損
  害額，或其因另供擔保強制執行所受之損害額定之，非以標的
  物之價值或其債權額為依據（最高法院79年度台抗字第158 號
  判例、88年度台抗字第442號、87 年度台抗字第529 號、95年
  度台抗字第104號、95年度台抗字第791號裁定意旨參照）。
二經查：本件相對人以其業向本院臺北簡易庭提起債務人異議之
  訴為由，聲請裁定停止本院100年司執字第37370號清償債務事
  件之強制執行。原審調取該執行卷宗及100 年度北簡字第6959
  號債務人異議之訴卷宗審究後，認為相對人之聲請為有理由，
  應予准許，於法並無不合。又原裁定已敘明其核定擔保金為新
  臺幣（下同）26,000元之標準，係以上開債務人異議之訴係不
  得上訴第三審之案件，其第一、二審之審判期限約2年6個月，
  而預估相對人因停止執行所未能即時受償之期間，並以之計算
  相對人聲請強制執行之債權額208,306 元在此期間所受之法定
  利息損害（208,306×5%×2.5=26,038.25，元以下四捨五入）
  ，揆諸首開說明，尚屬相當並確實。抗告人未附任何理由提起
  抗告，實乏依據。抗告意旨指摘原裁定不當，求予廢棄，為無
  理由，應予駁回。
三據上論結，本件抗告為無理由。依強制執行法第30條之1 、民
  事訴訟法第436條之1第3項、第495條之1第1項、第449條第1項
  、第95條、第78條、第85條第1項，裁定如主文。
中    華    民    國   100    年    7     月    25    日
                  民事第七庭審判長法  官  陶亞琴
                                  法  官  蘇嘉豐
                                  法  官  陳婷玉
以上正本係照原本作成。
不得再抗告。
中    華    民    國   100    年    7     月    25    日
                                  書記官  吳鸝稻